【裁判字號】    97,易,570
【裁判日期】    970530
【裁判案由】    竊盜
【裁判全文】
臺灣高雄地方法院刑事判決               97年度易字第570號
公  訴  人  臺灣高雄地方法院檢察署檢察官
被      告  甲○○
                    （
上列被告因竊盜案件，經檢察官提起公訴（97年度偵字第10435
號），本院合議庭裁定由受命法官獨任進行簡式審判程序，茲判
決如下：
    主  文
甲○○犯攜帶兇器竊盜未遂罪，累犯，處有期徒刑伍月，如易科
罰金，以新臺幣壹仟元折算壹日。
    事  實
一、甲○○前因竊盜案件，經台灣台中地方法院以95年度易字第
    154 號判決判處有期徒刑1 年2 月確定，繼經台灣高等法院
    台中分院以95年度上易字第505 號判決駁回上訴確定，甫於
    民國96年7 月16日執行完畢。詎猶不知悔改，僅因缺錢繳納
    房租，竟基於意圖為自己不法所有之犯意，於97年4 月7 日
    凌晨2 時許，駕駛向他人所借用之車牌號碼PM-3672 號自小
    客車至高雄市○○區○○路57巷前，繼持他人置放於上開自
    小客車內客觀上對人之生命、身體具有危險性而足供兇器使
    用之扳手3 支（口徑分別為14mm、17mm及19mm）及鐮刀1 把
    ，欲竊取乙○○所有停放於該處之車牌號碼ZQ-0511 號、YI
    -9331 號自小貨車之觸媒轉換器（價值約新台幣1 萬元），
    惟於其利用前揭扳手鬆動螺絲之際，即為警當場查獲，並扣
    得其持以行竊之前揭扳手3 支及鐮刀1 把，始知悉上情。
二、案經高雄市政府警察局楠梓分局報請臺灣高雄地方法院檢察
    署檢察官偵查起訴。
    理  由
一、本案被告甲○○所犯係死刑、無期徒刑、最輕本刑為3 年以
    上有期徒刑以外之罪，其於準備程序就前揭被訴事實為有罪
    之陳述，經受命法官告知簡式審判程序之旨，並聽取其與公
    訴人之意見後，本院認無不得或不宜改依簡式審判程序進行
    之處，爰依刑事訴訟法第273 條之1 第1 項、第284 條之1
    規定，裁定本件由受命法官獨任進行簡式審判程序，合先敘
    明。
二、事實之認定：
    上揭犯罪事實，迭據被告於警詢、偵查及本院審理中均坦承
    不諱（參見警卷第1 至6 頁、偵卷第5 頁、本院卷第10、26
     、37 、38頁），核與證人即被害人乙○○於警詢中所證述
    之情節相符（參見警卷第7 、8 頁），並有被告持以行竊之
    扳手3 支及鐮刀1 把等工具扣案可佐，復有搜索扣押筆錄暨
    扣押物品目錄表1 份（參見警卷第11至14頁參照）、贓物認
    領保管單1 紙（參見警卷第16頁）、車牌號碼ZQ-0511 號自
    小貨車行照影本、車籍查詢資料各1 紙（參見警卷第16頁背
    面、第17頁）及查獲現場照片6 幀（參見警卷第18、19頁）
    附卷足資佐證。從而，被告上開自白與事實相符，自可採為
    認定事實之證據。是本案事證明確，被告竊盜犯行洵堪認定
    ，應依法論罪科刑。
三、論罪與科刑：
    按刑法第321 條第1 項第3 款之攜帶兇器竊盜罪，係以行為
    人攜帶兇器竊盜為其加重條件，此所謂兇器，其種類並無限
    制，凡客觀上足對人之生命、身體、安全構成威脅，具有危
    險性之兇器均屬之，且祇須行竊時攜帶此種具有危險性之兇
    器為已足，並不以攜帶之初有行兇之意圖為必要（最高法院
    79年台上字第5253號判例意旨參照）。查被告為本件竊盜犯
    行時所攜帶之扳手3 支及鐮刀1 把等工具，扳手3 支之長度
    分別為22公分、25公分及19公分，均係金屬材質，質地堅硬
    ，另鐮刀1 把長度為28公分，前端金屬部分15公分，金屬部
    分呈鋸齒狀且尖銳鋒利，有本院97年5 月19日勘驗筆錄1 份
    附卷可參（參見本院卷第38頁），足見上開工具客觀上均對
    人之生命、身體具有相當程度之危險性，可供兇器使用，均
    屬兇器無訛。是核被告所為，係犯刑法第321 條第2 項、第
    1 項第3 款之攜帶兇器竊盜未遂罪。被告雖著手於竊盜行為
    之實施，惟尚未得手之際即為警查獲，為未遂犯，應依刑法
    第25條第2 項規定，按既遂犯之刑度減輕其刑。查被告有如
    犯罪事實欄所載前科之事實，有臺灣高等法院被告前案紀錄
    表1 份附卷可查，其受有期徒刑之執行完畢，5 年以內故意
    再犯本件有期徒刑以上之罪，為累犯，應依刑法第47條第1
    項之規定加重其刑，先加後減之。爰審酌被告不思以合法途
    徑賺取生活所需，僅因缺錢繳納房租，即持工具恣意竊取他
    人物品以變賣換取金錢，對他人財產安全顯已造成危害，亦
    足見守法觀念淡薄，復被告前已因竊盜犯行經法院判刑確定
    ，有前揭台灣高等法院被告前案紀錄表附卷可查，其再為本
    件竊盜犯行，亦足見其猶不知戒慎其行，惟念及被告犯後坦
    承犯行，堪認尚有悔意等一切情狀，量處如主文所示之刑，
    並於考量被告之年齡、學歷、職業及家庭經濟狀況等情後，
    諭知以新臺幣1,000 元折算1 日之易科罰金折算標準，以資
    懲戒。至扣案之扳手3 支及鐮刀1 把雖係供被告犯本件竊盜
    犯行所用之物，然被告於本院審理中既否認上開行竊工具係
    其所有，亦查無其他證據足資證明上開工具係被告所有，爰
    不予宣告沒收，併此敘明。
據上論斷，應依刑事訴訟法第273 條之1 第1 項、第284 條之1
、第299 條第1 項前段，刑法第321 條第2 項、第1 項第3 款、
第25條、第47條第1 項、第41條第1 項前段，刑法施行法第1 條
之1 ，判決如主文。
本案經檢察官李佳韻到庭執行職務。
中    華    民    國    97    年     5    月    30    日
                  刑事第八庭  法  官 陳振嘉
以上正本證明與原本無異。
如不服本判決應於收受本判決後10日內向本院提出上訴書狀，並
應敘述具體理由，如未敘述上訴理由者，應於上訴期間屆滿後20
日內補提理由書狀於本院（均須按他造當事人之人數附繕本）「
切勿逕送上級法院」。
中    華    民    國    97    年    5     月    30    日
                              書記官 顏宗貝
附錄本案判決論罪科刑法條全文：
中華民國刑法第321條
犯竊盜罪而有左列情形之一者，處6 月以上、5 年以下有期徒刑
：
一  於夜間侵入住宅或有人居住之建築物、船艦或隱匿其內而犯
    之者。
二  毀越門扇、牆垣或其他安全設備而犯之者。
三  攜帶兇器而犯之者。
四  結夥三人以上而犯之者。
五  乘火災、水災或其他災害之際而犯之者。
六  在車站或埠頭而犯之者。
前項之未遂犯罰之。


司法院資訊處製作；財團法人民間司法改革基金會備份。
